臺灣板橋地方法院刑事裁定             100年度聲字第6002號
聲  請  人  臺灣板橋地方法院檢察署檢察官
具  保  人  李卿圍
被      告  蔣介原
上列具保人因被告蔣介原違反毒品危害防制條例案件（本院100
年度簡字第6260號），經聲請人聲請沒入保證金（100年度執聲
沒字第806號），本院裁定如下：
    主  文
李卿圍繳納之保證金新臺幣壹萬元沒入之。
    理  由
一、聲請意旨略以：具保人李卿圍因被告蔣介原違反毒品危害防
    制條例案件，經依聲請人指定之保證金新臺幣（下同）1 萬
    元出具現金保證後，被告即遭釋放，茲因被告逃匿，依刑事
    訴訟法第 118條之規定，應沒入具保人繳納之保證金（刑保
    字第10002548號），爰依同法第121條第1項規定，聲請沒入
    具保人繳納之保證金等語。
二、按受死刑、徒刑或拘役之諭知，而未經羈押者，檢察官於執
    行時，應傳喚之；傳喚不到者，應行拘提；又具保之被告逃
    匿者，應命具保人繳納指定之保證金額，並沒入之。不繳納
    者，強制執行。保證金已繳納者，沒入之；再沒入保證金，
    以法院之裁定行之，刑事訴訟法第469條第1項、第118條第1
    項及第121條第1項分別定有明文。是以，應受執行之被告經
    合法傳喚、拘提，無正當理由而不到案接受執行者，即得據
    以認定其已逃匿，並依前揭規定沒入具保人已繳納之保證金
    。次按刑事訴訟文書之送達，除有特別規定外，準用民事訴
    訟法之規定，刑事訴訟法第62條則有明定，而依民事訴訟法
    第137條第1項規定，送達於住居所、事務所或營業所不獲會
    晤應受送達人者，得將文書付與有辨別事理能力之同居人或
    受僱人，再依民事訴訟法第 138條第1項、第2項規定，送達
    不能依同法第136條、第137條規定為之者，得將文書寄存送
    達地之自治或警察機關，並作送達通知書兩份，一份黏貼於
    應受送達人住居所、事務所、營業所或其就業處所門首，另
    一份置於該送達處所信箱或其他適當位置，以為送達。寄存
    送達，自寄存之日起，經10日發生效力。
三、經查，被告蔣介原前因違反毒品危害防制條例案件，經聲請
    人於偵查中指定保證金1萬元，由具保人李卿圍於民國100年
    7 月25日繳納足額現金後，聲請人旋將被告釋放，而上開案
    件經本院於100年10月15日以100年度簡字第6260號判處有期
    徒刑 5月確定等事實，有臺灣板橋地方法院檢察署刑保字第
    10002548號刑事保證金收據、臺灣高等法院被告前案紀錄表
    等件在卷可稽，應堪認定為真實。又被告雖籍設於新北市三
    重區戶政事務所，惟聲請人業於100年11月7日，將前開案件
    之執行傳票分別郵寄送達至被告住所即新北市○○區○○街
    5巷21號4樓及其居所即新北市三重區○○○街175巷2弄2號5
    樓 505室，因未獲會晤被告本人，亦無受領文書之同居人或
    受僱人，郵務人員乃將該傳票均寄存送達於新北市政府警察
    局三重分局厚德派出所，並分別由送達人製作送達通知書黏
    貼於被告上址住居所之門首及置於該址信箱以為送達，且前
    開執行傳票之內容係傳喚被告應於 100年11月24日到案，復
    據被告於 100年11月22日具狀向臺灣板橋地方法院檢察署聲
    請延期執行，另具保人之住所係設在桃園縣蘆竹鄉○○村○
    ○路92號 3樓，聲請人已於100年11月1日函請具保人通知或
    帶同被告於 100年11月24日到案接受執行，並告以逾期被告
    如逃匿，即依法聲請沒入前繳保證金 1萬元等旨，該通知函
    於100年11月3日郵寄送達至具保人上址住所，並由具保人之
    受僱人即社區管理員龔漢清簽收等節，有臺灣板橋地方法院
    檢察署通知函及送達證書、個人基本資料查詢結果、請求延
    期執行聲請表等件在卷可憑，足認被告之住居所分別為新北
    市○○區○○街5巷21號4樓及新北市三重區○○○街175巷2
    弄2號5樓505室，且上開執行傳票已於100年11月17日生合法
    送達之效力，通知函則於100年11月3日合法送達予具保人，
    被告雖曾具狀向臺灣板橋地方法院檢察署聲請延期執行，惟
    該聲請表中未載明聲請延期執行之具體事由，亦未檢附相關
    證明文件，聲請人乃以無刑事訴訟法第 467條各款情形為由
    而否准其聲請，是被告自應於該傳票所載之時間內到案接受
    執行，其竟捨此弗為，屆期無故不到案，具保人亦未督促其
    遵期到案，嗣聲請人於 100年11月26日依法核發拘票，命警
    至被告上址住居所分別執行拘提，然均無所獲，被告迄仍未
    到案接受執行乙情，則有聲請人核發之拘票及司法警察報告
    書、臺灣高等法院在監在押全國紀錄表等存卷可據，是揆諸
    前揭規定，上開執行傳票及通知函既均已生合法送達之效力
    ，被告自應於該傳票所載之應到日期到案接受執行，其屆期
    無正當理由而不到場，並經聲請人按址拘提猶屬未著，足徵
    被告業已逃匿，自應將具保人原繳納之保證金 1萬元予以沒
    入。從而，首揭聲請意旨，經核尚無不合，應予准許。
四、爰依刑事訴訟法第118條第1項、第121條第1項規定，裁定如
    主文。
中    華    民    國   100    年    12    月    27    日
                  刑事第十四庭  法  官  劉正偉
上列正本證明與原本無異。
如不服本裁定，應於裁定送達後五日內敘明抗告理由，向本院提
出抗告狀。
                                書記官  陳慧津
中    華    民    國   100    年    12    月    28    日